【裁判字號】    91,易,978
【裁判日期】    920129
【裁判案由】    傷害
【裁判全文】
臺灣屏東地方法院刑事判決                          九十一年度易字第九七八號
    公  訴  人  臺灣屏東地方法院檢察署檢察官
    被      告  甲○○
右列被告等因傷害案件，經檢察官提起公訴（九十一年度偵字第三三六六號、第三三
五六號），本院判決如左：
     主  文
甲○○無罪。
     理  由
一、公訴意旨略以：被告甲○○與告訴人乙○○為堂兄妹關係，二人於民國九十一年
    六月八日上午十時許，在屏東縣長治鄉○○村○○路十九之一號（誤書為榮華二
    街十六號），因選舉支持對象不同之細故發生爭執，被告竟基於傷害人身體之犯
    意，持電話簿及以腳踢毆打告訴人，致告訴人受有右臉紅腫疼痛、右前臂多處擦
    傷併疼痛及右耳紅腫等傷害，因認被告涉犯刑法第二百七十七條第一項之普通傷
    害罪嫌。
二、按犯罪事實，應依證據認定之，無證據不得認定其犯罪事實；又不能證明被告犯
    罪者，應諭知無罪之判決，刑事訴訟法第一百五十四條、第三百零一條第一項分
    別定有明文。又認定不利於被告之事實，須依積極證據，茍積極證據不足為被告
    不利事實之認定時，即應為有利於被告之認定，更不必有何有利之證據；而認定
    犯罪事實所憑之證據，雖不以直接證據為限，間接證據亦包括在內，然而無論為
    直接證據或間接證據，其為訴訟上之證明，須於通常一般人均不致有所懷疑，而
    得以確信其為真實之程度者，始得據為有罪之認定；另告訴人之告訴，係以使被
    告受刑事訴追為目的，是其陳述是否與事實相符，仍應調查其他證據以資審認，
    最高法院著有三十年上字第八一六號、七十六年臺上字第四九八六號、五十一年
    台上字第一三００號刑事判例可資參照。
三、公訴人認被告甲○○涉犯傷害犯行，無非係以告訴人乙○○之指訴及財團法人屏
    東基督教醫院驗傷診斷證明書及病歷表各一紙為主要論據。被告雖承認在上述時
    地與告訴人發生爭執，但堅決否認有傷害告訴人之情事，辯稱：「我只用電話簿
    拍打在桌上，並未毆打乙○○」等語。
四、經查：
（一）被告於案發當時與告訴人發生口角爭執後，僅將電話簿摔往桌上，並未出手毆
      打告訴人等情，業經被告於警訊及偵查中供述明確，核與目擊證人丁○○於偵
      查中稱：「當時他們二人爭執，甲○○摔電話簿在桌上。」、「（被告）摔電
      話後就走了。」（見九十一年度偵字第三三六六號卷第十五頁），於本院審理
      時稱：「．．．他們因為選舉村長、鄉民代表支持的對象不同，發生爭論，甲○○拿起我家的電話簿站起來，把電話簿往桌上摔，電話簿彈到乙○○的左胸
      上部，我馬上走到他們二人中間勸解，甲○○當時只有大聲對著乙○○數落．
      ．．。」等語（見本院審理卷第二十八頁、第三十一頁）；證人丙○○於警訊
      時稱：「．．．甲○○、乙○○發生爭執，甲○○就拿起桌上電話簿往桌上一
      摔，不小心就碰到乙○○手部。」、「（問甲○○摔電話簿後，是否有徒手或
      持其他兇器打她？）沒有。」（見警卷第八頁），於偵查中稱：「（問：當時
      甲○○有無毆打乙○○？）沒有。」、「甲○○拿電話簿摔桌子，電話簿摔下
      去掉在乙○○的下腹部那裡。」（同上偵查卷第十六頁），於本院審理時稱：
      「．．．甲○○拿起桌上的一本電話簿往桌上摔，電話簿彈起來砸到乙○○的
      左上手臂．．．。」、「（問：被告有無出手毆打告訴人？）沒有．．．。」
      等語（見本院審理卷第三十頁）；證人戊○○於警訊時稱：「．．．甲○○與
      乙○○發生口角，甲○○一氣之下，便拿起桌上電話簿往桌上一摔，結果就打
      到乙○○手部。」、「（問甲○○是否徒手毆打乙○○？）沒有。」，於偵查
      中稱：「甲○○進來，之後將電話簿摔在桌上。」（同上偵查卷第十七頁），
      於本院審理時稱：「．．．我看到甲○○拿起電話簿往桌上摔，電話簿彈往乙○○坐的地方，丁○○馬上過去擋住甲○○，並勸說不要這樣子，甲○○就被
      勸走了．．．。」「（問：甲○○有無動手打乙○○？）沒有。」等語（見本
      院審理卷第四十二頁）大致相符。告訴人既陳稱案發當時是找丁○○詢問選舉
      情況，於案發地與丁○○與丙○○聊天，其曾僱用丙○○為司機等情，可見告
      訴人與丁○○、丙○○二人熟識，再告訴人又未指明與丁○○、丙○○、戊○○有何爭執及仇恨，則證人丁○○、戊○○、丙○○等人立場應無偏頗之虞，
      其等上述所供應可採信。被告辯稱並未出手毆打告訴人等語，即非無稽，告訴
      人指訴遭被告以電話簿及腳踢方式毆打云云，堪值懷疑。
（二）被告因與告訴人發生口角爭執，遂於上述時地持電話簿摔往桌上之事實，已如
      上述，被告於上述時地持電話簿摔往桌上，既非直接丟向告訴人，應非基於傷
      害犯意為之，而是生氣發洩使然。再被告將電話簿摔往桌上後，該電話簿係反
      彈至告訴人左側部位，分經證人丁○○、丙○○供述在卷，與卷附診斷證明書
      所載告訴人受傷部位為：右臉紅腫疼痛、右前臂多處擦（傷）併疼痛及右耳紅
      腫之右側部位不同，被告摔丟電話簿之行為顯然並未造成告訴人任何傷害。
（三）卷附財團法人屏東基督教醫院驗傷診斷證明書及急診病歷各一紙，僅足證明告
      訴人於案發當日確實受有傷害之事實，不能依此受傷之事實推測係遭被告毆打
      所致。
（四）綜上所述，公訴人認定被告所憑之證據，即未達通常一般人均不致有所懷疑，
      而得以確信其為真實之程度，此外復查無其他積極證據足認被告有何傷害行為
      ，被告犯罪即屬不能證明，依上述說明，自應為被告無罪之諭知。
五、被告經合法傳喚無正當理由不到庭，惟本院認其所涉傷害罪應諭知無罪，爰不待
    其陳述逕行判決。
據上論斷，應依刑事訴訟法第三百零一條第一項、第三百零六條，判決如主文。
中      華      民      國      九十二    年    一    月    二十九    日
                                      臺灣屏東地方法院刑事第二庭
                                      法  官  林昌義
右正本證明與原本無異。
如不服本判決應於收受本判決後送達後十日內向本院提出上訴書狀，其未敘述上訴理
由者，並得於提起上訴後十日內向本院補提理由書狀（均須按他造當事人之人數附繕
本 ）「切勿逕送上級法院」
                                          書記官   于耀文
中      華      民      國      九十二    年    一    月    二十九    日


司法院資訊處製作；財團法人民間司法改革基金會備份。
